LIMPIEZA DE LA BASE DE DATOS DE ESTADO DE DERECHO: Rango de Percentil (Rule of Law: Percentil Rank)

1.Trayendo la base de datos de GitHub

```{r}
install.packages("rio")
```


```{r}
library(rio)
lkXLSX= "https://github.com/Mayrav579/Covid19---Trabajo/raw/master/Data_From_Worldwide_Governance_Indicators_Rule%20of%20Law%20Percentile%20Rank.xlsx"
RuleofLaw= import(lkXLSX)
```

2. Eliminando columnas innecesarias

```{r}
RuleofLaw[,c(2,3,4)] = NULL
```

3.Visualizamos la tabla

```{r}
str(RuleofLaw)
```

4. Convertimos el chr a numérico

```{r}
RuleofLaw$`2018 [YR2018]`=as.numeric(RuleofLaw$`2018 [YR2018]`)
```

5.visualizamos la tabla 
```{r}
str(RuleofLaw)
```

6.Viendo los NA's

```{r}
table(RuleofLaw$`2018 [YR2018]`,useNA = "always")
```

7.Cambiando nombres de las columnas

```{r}
names(RuleofLaw)=c("Pais","RuleofLaw")
```

8.  Traemos la base de Excel para que con el Merge quitemos los países innecesarios

```{r}
lkXLSX = "https://github.com/Mayrav579/Covid19---Trabajo/raw/master/Pa%C3%ADses%20Am%C3%A9rica%20y%20Europa.xlsx"
Paisesoficial=import(lkXLSX)
```

9. Hacemos el Merge

```{r}
ImperiodelaLey=merge(RuleofLaw,Paisesoficial,by.x='Pais', by.y='Pais')
```
