LIMPIEZA DE BASE DE DATOS DE LA BASE DE DATOS VOZ Y RENDICIÓN DE CUENTAS: RANGO DE PORCENTAJE (Voice and Accountability: PErcentile Rank)

1.Trayendo la base de datos desde GitHub

```{r}
install.packages("rio")
```

```{r}
library(rio)
lXLSX="https://github.com/Mayrav579/Covid19---Trabajo/raw/master/Data_From_Worldwide_Governance_Indicators_Voice%20and%20Accountability%20Percentile%20Rank.xlsx"
VoiceandAcc=import(lXLSX)
```

2.Eliminando columnnas innnecesarias

```{r}
VoiceandAcc[,c(2,3,4)]=NULL
```

3. Revisamos la tabla

```{r}
str(VoiceandAcc)
```

4.Convertimos chr a numérico

```{r}
VoiceandAcc$`2018 [YR2018]`=as.numeric(VoiceandAcc$`2018 [YR2018]`)
```

5. vemos la tabla

```{r}
str(VoiceandAcc)
```

6.Visualizamos los NA's
```{r}
table(VoiceandAcc$`2018 [YR2018]`,useNA = "always")
```


7.Cambiamos los nombres de las columnas

```{r}
names(VoiceandAcc)=c("Pais","VoiceandAccountability")
```

8.Traemos la base de Excel para que con el Merge quitemos los países innecesarios

```{r}
library(rio)
lkXLSX = "https://github.com/Mayrav579/Covid19---Trabajo/raw/master/Pa%C3%ADses%20Am%C3%A9rica%20y%20Europa.xlsx"
Paisesoficial=import(lkXLSX)
```

9.Hacemos el Merge


```{r}
VoiceandAccountability = merge(VoiceandAcc,Paisesoficial,by.x='Pais',by.y='Pais')
```