LIMPIEZA DE LA BASE DE DATOS DE GASTO ACTUAL EN SALUD (Current Health Expenditure - CHE)

1. Trayendo la base de datos:

```{r}
install.packages("htmltab")
install.packages("tidyr")
install.packages("rio")
```

```{r}
library(htmltab)
linkCIA_che = "https://www.cia.gov/library/publications/resources/the-world-factbook/fields/409.html"
linkPath_che='//*[@id="fieldListing"]'
che= htmltab(doc = linkCIA_che,
             which = linkPath_che)
```

2. Separando columnas

```{r}
library(tidyr)
che=separate(che,`Current Health Expenditure`,into = c("oficial","delete"),"%")
```

3.Eliminando columnas que no necesitamos

```{r}
che$delete=NULL
```

4. Cambiando nombres

```{r}
names(che)=c("Pais","CHE")
```


5.Ver tabla

```{r}
str(che)
```

6. Cambiar chr a numérico

```{r}
che$CHE=as.numeric(che$CHE)
```

7. Volvemos a visualizar la tabla

```{r}
str(che)
```


8.Viendo los NA's

```{r}
table(che$CHE,useNA = "always")
```


9. Traemos la base de Excel para que con el Merge quitemos los países innecesarios

```{r}
library(rio)
```

```{r}
lkXLSX = "https://github.com/IvonneMM/COVID19grupo2oficial/raw/master/America%20y%20Europa3%20(3)%20(1)%20(1).xls"
Paisesoficial=import(lkXLSX)
```

10. Hacemos el Merge

```{r}
HealthExpenditure=merge(che,Paisesoficial,by.x='Pais', by.y='Pais')
```